【裁判字號】    98,易,1957
【裁判日期】    980831
【裁判案由】    毒品危害防制條例
【裁判全文】
臺灣臺北地方法院刑事判決              98年度易字第1957號
公  訴  人  臺灣臺北地方法院檢察署檢察官
被      告  甲○○
                    （現另案於臺灣臺北監獄執行中）
上列被告因違反毒品危害防制條例案件，經檢察官聲請簡易判決
處刑（98年度毒偵字第1965號），本院認不宜逕以簡易判決處刑
（98年度簡字第2717號），改適用通常程序審理，嗣被告於準備
程序中就被訴事實為有罪之陳述，由本院裁定進行簡式審判程序
，判決如下：
    主  文
甲○○施用第二級毒品，累犯，處有期徒刑玖月。
    事  實
一、甲○○前於民國93年間因施用毒品案件，經臺灣板橋地方法
    院裁定送觀察、勒戒後，認無繼續施用毒品之傾向，於93年
    4 月29日執行完畢釋放出所，並經臺灣板橋地方法院檢察署
    檢察官以93年度毒偵字第1589號為不起訴處分確定。再因施
    用毒品案件，經臺灣士林地方法院以94年度士簡字第1303號
    判處有期徒刑4月確定，於95年2月21日易科罰金執行完畢。
    又因施用毒品案件，經臺灣板橋地方法院以95年度訴字第12
    79號判處有期徒刑3 月確定，於95年12月20日易科罰金執行
    完畢。復因施用毒品案件，經臺灣板橋地方法院以95年度簡
    字第4365號判處有期徒刑6月確定，於96年1 月8日易科罰金
    執行完畢。再因施用毒品案件，經臺灣士林地方法院以95年
    度易字第1631號判處有期徒刑6 月，並經同院以96年度聲減
    字第1325號減為有期徒刑3月確定，於96年8月15日易科罰金
    執行完畢。詎仍不知悔悟，於前案觀察、勒戒執行完畢釋放
    後5 年內，復基於施用第二級毒品甲基安非他命之犯意，於
    98年2月24日晚間9 時許，在桃園縣龜山鄉○○路123號長庚
    醫療財團法人林口長庚紀念醫院停車場內，將第二級毒品甲
    基安非他命置於玻璃球內以火燒烤吸取其煙霧之方式，施用
    第二級毒品甲基安非他命1次。嗣於98年2月25日凌晨1 時許
    ，在臺北縣林口鄉○○○路○ 段20巷因另案拘提為警緝獲，
    經警採集其尿液送驗，結果發現其尿液呈安非他命類陽性反
    應，始查知上情。
二、案經臺北市政府警察局移送臺灣士林地方法院檢察署檢察官
    呈請臺灣高等法院檢察署檢察長令轉臺灣臺北地方法院檢察
    署檢察官偵查後聲請以簡易判決處刑。
    理  由
一、本案被告甲○○所犯係死刑、無期徒刑、最輕本刑為3 年以
    上有期徒刑以外之罪，被告於準備程序中就被訴事實為有罪
    之陳述，經法官告知簡式審判程序之旨，並聽取公訴人、被
    告之意見後，本院認為適宜進行簡式審判程序，而依刑事訴
    訟法第273條之1第1項規定，裁定改用簡式審判程序。
二、前揭事實，業據被告迭次於警詢、偵查及本院準備程序、審
    理時坦承不諱（見臺灣士林地方法院98年度毒偵字第452 號
    卷第9、58、73 頁、本院卷第23頁反面、第25頁反面），且
    被告為警查獲後所採集之尿液經送鑑定結果，呈安非他命類
    陽性反應，此有臺灣尖端先進生技醫藥股份有限公司98年3
    月6日濫用藥物檢驗報告及臺北市政府警察局偵辦毒品案件
    尿液檢體委驗單各1 紙附卷可稽（見偵卷第38、62頁），足
    證被告之自白核與事實相符，事證明確，其犯行堪予認定。
    又被告前於93年間因施用毒品案件，經臺灣板橋地方法院裁
    定送觀察、勒戒後，認無繼續施用毒品之傾向，於93年4 月
    29日執行完畢釋放出所，有臺灣高等法院被告前案紀錄表1
    份在卷可憑，其於5 年內再犯本案施用第二級毒品之罪，應
    依法論科。
三、查甲基安非他命係屬毒品危害防制條例第2條第2項第2 款所
    規定之第二級毒品，核被告所為，係犯毒品危害防制條例第
    10條第2 項施用第二級毒品罪，其持有毒品後復進而施用，
    持有毒品之低度行為，為施用毒品之高度行為所吸收，不另
    論罪。被告前有如犯罪事實欄第1 項所載之論罪科刑及執行
    完畢之紀錄，有上開被告前案紀錄表1 份在卷可按，其受有
    期徒刑執行完畢，於5 年以內故意再犯本案最重本刑為有期
    徒刑以上之罪，為累犯，應依刑法第47條第1 項規定加重其
    刑。爰審酌被告前因多次施用毒品，業經觀察、勒戒及有期
    徒刑執行完畢後，竟再為本次施用毒品犯行，顯見其不思悔
    改，自制力亦顯不佳；惟另考量被告於犯後已能坦承犯行，
    而其施用毒品之行為於本質上係屬自我戕害行為，反社會性
    之程度應屬較低等一切情狀，量處如主文所示之刑，以示懲
    儆。
據上論斷，應依刑事訴訟法第452條、第273條之1第1 項、第284
條之1、第299條第1項前段，毒品危害防制條例第10條第2項，刑
法第11條、第47條第1項，判決如主文。
本案經檢察官申心蓓到庭執行職務。
中    華    民    國    98    年    8     月    31    日
                  刑事第十三庭  法  官  陳君鳳
以上正本證明與原本無異。
如不服本判決應於收受送達後10日內向本院提出上訴書狀，並應
敘述具體理由；其未敘述上訴理由者，應於上訴期間屆滿後20日
內向本院補提理由書（均須按他造當事人之人數附繕）「切勿逕
送上級法院」。
                                書記官  楊湘雯
中    華    民    國    98    年    8     月    31    日
附錄本案論罪科刑法條：
毒品危害防制條例第10條
施用第一級毒品者，處6月以上5年以下有期徒刑。
施用第二級毒品者，處3年以下有期徒刑。


司法院資訊處製作；財團法人民間司法改革基金會備份。
